臺灣彰化地方法院刑事判決　　　九十四年度訴字第一六二七號
公　訴　人　臺灣彰化地方法院檢察署檢察官
被　　　告　甲○○
上列被告因違反毒品危害防制條例案件，經檢察官提起公訴（九
十四年度毒偵字第四三八七號），由本院合議庭裁定依簡式審判
程序審理判決如下：
    主  文
甲○○連續施用第一級毒品，累犯，處有期徒刑拾月；又連續施
用第二級毒品，累犯，處有期徒刑柒月。應執行有期徒刑壹年肆
月。
    事  實
一、甲○○前曾於民國八十八年七月二十七日，因幫助施用第二
    級毒品、轉讓第二級毒品案件，經臺灣高等法院臺中分院以
    八十八年度上訴字第九二０號分別判處有期徒刑四月、九月
    ，並定應執行刑為有期徒刑一年在案，上開幫助施用第二級
    毒品之罪刑於前開案件宣判之日確定，並先行入監執行（其
    後接續執行於八十八年十二月十七日經本院以八十八年易字
    第一三三六號竊盜一案判處有期徒刑四月確定之刑期，期間
    並自九十年三月二十日起借執行強制戒治，迄同年九月二十
    七日停止戒治續執行前開刑期，並於九十年十月十四日經釋
    放），至轉讓第二級毒品部分經上訴後，由最高法院於九十
    年十月十八日以九十年度台上字第六三八０號撤銷原判決，
    發回原審法院，於九十一年一月二十八日經臺灣高等法院臺
    中分院以九十年度上更一字第四一二號判處有期徒刑九月確
    定，上開幫助施用第二級毒品及轉讓第二級毒品之二罪刑嗣
    又經臺灣高等法院臺中分院以九十一年度聲字第三四七號定
    應執行刑為有期徒刑一年確定；又於九十年七月六日，因施
    用第一、二級毒品案件，經本院以九十年度訴字第四二二號
    分別判處有期徒刑七月、三月，並定應執行刑為有期徒刑八
    月確定，此部分之刑期與前開經臺灣高等法院臺中分院九十
    一年度聲字第三四七號定應執行刑為有期徒刑一年確定之刑
    期，於九十二年五月二日入監接續執行後，已於九十二年八
    月十二日縮短刑期執行完畢。其復曾因施用毒品案件，經送
    執行觀察、勒戒後，因認有繼續施用毒品之傾向，乃續執行
    強制戒治，後經戒治所評定合格，認無繼續戒治之必要，於
    八十八年四月三十日停止戒治，所餘期間付保護管束，上開
    保護管束已於八十八年十月二十九日期滿而執行完畢，並由
    臺灣彰化地方法院檢察署檢察官以八十八年度戒毒偵字第一
    四六、一四七、一五三、一五五號案件為不起訴之處分確定
    ；再因上開經本院九十年度訴字第四二二號判處罪刑確定之
    施用第一、二級毒品犯行，經送執行強制戒治，後仍經戒治
    所評定合格，認無繼續戒治之必要，於九十年九月二十七日
    停止戒治，所餘期間付保護管束，前開保護管束已於九十一
    年三月十九日期滿而執行完畢。詎仍不知警惕，又另行基於
    施用第一級毒品海洛因之概括犯意，自九十四年三、四月間
　　某日起至同年六月十九日下午十時許止，以平均一星期施用
  　一、二次之量，在其位於彰化縣彰化巿陽明里長順街六四巷
    八之三號住處，以將少許海洛因粉末置入注射針筒內加水後
    ，再以針筒注射手臂施用之方式，連續施用第一級毒品海洛
    因多次。又另行基於施用第二級毒品甲基安非他命（起訴書
    誤載為安非他命）之概括犯意，自九十四年三、四月間某日
    起至同年六月十九日下午九時（起訴書誤載為下午十時）許
    止，以平均一星期施用一、二次之量，在其上址住處，以將
    少許甲基安非他命放入玻璃吸食器內，以火燒烤再吸其煙霧
    之方式，連續施用第二級甲基毒品安非他命多次。嗣於九十
    四年六月二十二日下午六時三十分許，為警在吳宜靜（所涉
    違反毒品危害防制條例罪嫌，由檢察官另行偵查處理）位於
    彰化縣彰化市○○里○○路四四七號七樓之五之居所查獲。
二、案經彰化縣警察局彰化分局報請臺灣彰化地方法院檢察署檢
    察官偵查起訴，由本院合議庭裁定依簡式審判程序審理。
    理  由
一、訊據被告甲○○對於上揭事實坦承不諱，且有「彰化彰化縣
    警察局彰化分局民生路派出所代號與真實姓名對照表」、彰
    化縣衛生局煙毒尿液檢驗成績書各一件在卷可稽，被告就其
    有連續施用第一級毒品海洛因及連續施用第二級毒品甲基安
    非他命之自白與事實相符。此外，復有臺灣彰化地方法院檢
    察署刑案資料查註紀錄表、臺灣高等法院被告全國前案紀錄
    表、在監在押全國紀錄表各一份在卷可考，本件事證明確，
    被告犯行洵堪認定。
二、按海洛因係毒品危害防制條例所定之第一級毒品，而甲基安
　　非他命則係同條例所定之第二級毒品，均不得非法施用。核
  　被告所為，係犯毒品危害防制條例第十條第一項之施用第一
    級毒品罪及同條第二項之施用第二級毒品罪。其為供施用第
    一級毒品及第二級毒品而持有各該級毒品之低度行為，應各
    為施用之高度行為所吸收，均不另論罪。又被告先後多次之
    施用第一級毒品海洛因及施用第二級毒品甲基安非他命之犯
    行，均時間緊接，犯罪構成要件相同，顯各係基於概括之犯
    意反覆為之，均為連續犯，應依連續犯之規定，各論以一罪
    ，並均加重其刑。被告所犯上開二罪間，犯意各別，罪質互
    殊，應予分論併罰。再被告前曾於八十八年七月二十七日，
　　因幫助施用第二級毒品、轉讓第二級毒品案件，經臺灣高等
  　法院臺中分院以八十八年度上訴字第九二０號分別判處有期
    徒刑四月、九月，並定應執行刑為有期徒刑一年在案，上開
    幫助施用第二級毒品之罪刑於前開案件宣判之日確定，並先
    行入監執行（其後接續執行於八十八年十二月十七日經本院
    以八十八年易字第一三三六號竊盜一案判處有期徒刑四月確
    定之刑期，期間並自九十年三月二十日起借執行強制戒治，
    迄同年九月二十七日停止戒治續執行前開刑期，並於九十年
    十月十四日經釋放），至轉讓第二級毒品部分經上訴後，由
    最高法院於九十年十月十八日以九十年度台上字第六三八０
    號撤銷原判決，發回原審法院，於九十一年一月二十八日經
    臺灣高等法院臺中分院以九十年度上更一字第四一二號判處
    有期徒刑九月確定，上開幫助施用第二級毒品及轉讓第二級
    毒品之二罪刑嗣又經臺灣高等法院臺中分院以九十一年度聲
    字第三四七號定應執行刑為有期徒刑一年確定；又於九十年
    七月六日，因施用第一、二級毒品案件，經本院以九十年度
    訴字第四二二號分別判處有期徒刑七月、三月，並定應執行
    刑為有期徒刑八月確定，此部分之刑期與前開經臺灣高等法
    院臺中分院九十一年度聲字第三四七號定應執行刑為有期徒
    刑一年確定之刑期，於九十二年五月二日入監接續執行後，
    已於九十二年八月十二日縮短刑期執行完畢，有臺灣彰化地
    方法院檢察署刑案資料查註紀錄表、臺灣高等法院被告全國
    前案紀錄表、在監在押全國紀錄表各一份在卷可考，其於五
    年以內再犯本件有期徒刑以上之二罪，均為累犯，應依刑法
    第四十七條之規定，各遞加重其刑。爰審酌被告之素行、犯
    罪之動機、目的、施用毒品係戕害自身健康、施用毒品海洛
    因及施用毒品甲基安非他命之期間、次數、所生危害及犯罪
    後之態度等一切情狀，分別量處如主文所示之刑，並定其應
    執行之刑，以示懲儆。
三、至警方於九十四年六月二十二日下午六時三十分許，在吳宜
    靜（所涉違反毒品危害防制條例罪嫌，由檢察官另行偵查處
    理）位於彰化縣彰化市○○里○○路四四七號七樓之五之居
    所起獲之海洛因二包（合計淨重零點三六公克）、疑似甲基
    安非他命二包（警秤毛重分別約為零點四公克、零點三公克
    ）、吸食器三具、注射針筒二十支、酒精燈一具等物，被告
    於警詢及本院審理時均一致堅稱：上開物品係吳宜靜所有，
    並非伊所有，與伊本件連續施用第一、二級毒品之犯行無關
    等語，核與吳宜靜於警詢時陳稱：上開扣案物品均係其所持
    有一語相符，且復查無前開扣案物品與本案有關之事證，依
    從刑依附於主刑之原則，自無從於本案併為宣告沒收銷燬或
    沒收，附此敘明。
據上論斷，應依刑事訴訟法第二百七十三條之一第一項、第二百
九十九條第一項前段，毒品危害防制條例第十條第一項、第二項
、第二十三條第二項，刑法第十一條前段、第五十六條、第四十
七條、第五十一條第五款，判決如主文。
本案經檢察官高如應到庭執行職務
中　　華　　民　　國　九十四　年　十一　月　　三　　　日
                  刑事第三庭　　法　官　李雅俐
以上正本證明與原本無異。
如不服本判決，應於判決送達後十日內，向本院提出上訴狀（須
附繕本）。
中　　華　　民　　國　九十四　年　十一　月　　三　　　日
                        法院書記官  陳  秀  娟
附錄論罪科刑法條：
毒品危害防制條例第十條：
施用第一級毒品者，處六月以上五年以下有期徒刑。
施用第二級毒品者，處三年以下有期徒刑。
